【裁判字號】    94,易,1183
【裁判日期】    950227
【裁判案由】    毒品危害防制條例
【裁判全文】
臺灣桃園地方法院刑事判決              94年度易字第1183號
公  訴  人  臺灣桃園地方法院檢察署檢察官
被      告  乙○○
                    （現羈押在臺灣桃園看守所）
指定辯護人  本院公設辯護人甲○○
上列被告因毒品危害防制條例案件，經檢察官提起公訴（94年度
毒偵字第3521號），及移送併辦（94年度毒偵字第4422號、94年
度毒偵字第6695號），經本院訊問被告後，被告自白犯罪，檢察
官聲請協商判決，經本院合議庭裁定由受命法官改依簡式審判程
序後為協商判決，本院判決如下：
    主  文
乙○○施用連續施用第二級毒品，累犯，處有期徒刑玖月。扣案
之安非他命壹包（毛重零點肆公克）、吸管壹支、夾鍊袋壹只均
沒收。
    事實及理由
一、犯罪事實：乙○○於民國90年間因竊盜案件，經本院以90年
    度桃簡1061號判處有期徒刑3 月確定，於91年間因竊盜案件
    ，經本院以91年度桃簡10號判處有期徒刑4 月確定，前開2
    罪定應執行刑有期徒刑6 月，又於91年間因違反毒品危害防
    制條例案件，經本院以91年度928 號分別判處有期徒刑5 月
    、6 月，應執行有期徒刑10月確定，於同年在因竊盜案件，
    經臺灣板橋地方法院以91年度板簡583 號判處有期徒刑4 月
    確定，以上3 罪定應執行刑有期徒刑1 年2 月，自91年5 月
    14日入監執行，於93年2 月3 日縮短刑期假釋出監，至93年
    8 月24日假釋期滿未經撤銷，以已執行論。復於89年間因施
    用毒品犯行，經本院以89年度毒聲字第509 號裁定送觀察、
    勒戒後，認有繼續施用毒品傾向，再經本院以89年度毒聲字
    第1100號裁定送強制戒治，後經本院以89毒聲字第4373號裁
    定停止戒治，於90年2 月14日強制戒治期滿，經臺灣桃園地
    方法院檢察署檢察官於90年6 月12日以90年戒毒偵字第554
    號不起訴處分確定，又於91年間因施用毒品案件，經本院以
    91毒聲字第393 號裁定送強制戒治，於92年5 月26日強制戒
    治期滿。詎仍不知悔改，基於施用第2 級毒品之概括犯意，
    自94年6 月12日起至同年10月18日止，在其位於桃園縣龜山
    鄉○○路○ 段145 號4 樓住處，以玻璃球裝盛安非他命後燒
    烤之方式施用第2 級毒品安非他命多次。嗣於同年6 月13日
    2 時15分許，在桃園縣龜山鄉○○路○ 段50巷7 樓警查獲；
    於同年7 月30日18時，在桃園縣龜山鄉○○路○ 段145 號4
    樓為警查獲；於同年10月19日17時，在桃園縣龜山鄉○○路
    ○ 段145 號3 樓樓梯間為警查獲，並扣得安非他命1 包（毛
    重0.4 公克），乙○○所有供其施用安非他命所用之吸管1
    支、夾鍊袋1 只。案經桃園縣政府警察局大園分局報告臺灣
    桃園地方法院檢察署檢察官偵查起訴及移送併辦。
二、本件被告所犯為死刑、無期徒刑、最輕本刑3 年以上有期徒
    刑以外之罪或高等法院管轄第1 審案件以外之罪，經被告於
    準備程序就被訴事實為有罪之陳述，經告知簡式審判程序之
    旨，並聽取被告及檢察官之意見後，經本院合議庭依刑事訴
    訟法第273 條之1 規定，裁定改依簡式審判程序，並由受命
    法官獨任審理，核先敘明。
三、證據：
（一）被告乙○○於本院審理中之自白。
（二）桃園縣政府警察局龜山分局被採尿人姓名編號對照表、臺
      灣尖端先進生技醫藥股份有限公司濫用藥物檢驗報告、臺
      北縣警察局三重分局查獲煙毒案件被移送者姓名代號對照
      表、臺灣檢驗科技股份有限公司濫用藥物尿液檢驗報告、
      臺北縣政府警察局三峽分局查獲毒品危害防制條例案件姓
      名代號對照表、臺灣檢驗科技股份有限公司濫用藥物尿液
      檢驗報告各1 份。
（三）安非他命1 包（毛重0.4 公克）、吸管1 支、夾鍊袋1 只
      。
四、本件被告已認罪，經檢察官與被告於準備程序達成協商之合
    意，其合意內容為：被告連續施用第2 級毒品安非他命部分
    願受科處有期徒刑9 月。經查，上開協商合意並無刑事訴訟
    法第455 條之4 第1 項所列情形之一，檢察官聲請改依協商
    程序而為判決，本院爰不經言詞辯論，於協商合意範圍內為
    協商判決。至扣案之安非他命1 包（毛重0.4 公克），不論
    屬於犯人與否，依毒品危害防制條例第18條第1 項前段之規
    定，沒收銷燬之；另吸管1 支、夾鍊袋1 只，均係被告所有
    ，供其施用毒品海洛因及安非他命所用之物，業據被告供陳
    明確，均依刑法第38條第1 項第2 款規定沒收。
五、應適用之法條：刑事訴訟法第271 條之1 第1 項、第455 條
    之4 第2 項、第455 條之8 ，毒品危害防制條例第10條第2
    項、第18條第1 項前段，刑法第11條前段、第56條、第47條
    、第38條第1 項第2 款。
六、本判決除有刑事訴訟法第455 條之4 第1 項第1 款、第2 款
    、第4 款、第6 款、第7 款所定情形之一，或違反同條第2
    項規定者外，不得上訴。如有前述得上訴之情形，得自收受
    判決送達之日起10日內，向本院提出上訴書狀，上訴於第2
中    華    民    國    95    年    2     月    27    日
                            刑事第九庭法  官  何燕蓉
上正本證明與原本無異。
本判決除有刑事訴訟法第455 條之4 第1 項第1 款、第2 款、第
4 款、第6 款、第7 款所定情形之一，或違反同條第2項規定者
外，不得上訴。如有前述得上訴之情形，得自收受判決送達之日
起10日內，向本院提出上訴書狀，上訴於第2審法院。
                                      書記官  許弘樺
中    華    民    國    95    年    3     月    4     日
附錄本案論罪科刑法條：
毒品危害防制條例第10條
施用第一級毒品者，處 6 月以上 5 年以下有期徒刑。
施用第二級毒品者，處 3 年以下有期徒刑。


司法院資訊處製作；財團法人民間司法改革基金會備份。
